---
title: " "
---


```{r setup_global, include=FALSE}
knitr::opts_chunk$set(echo = FALSE, message=FALSE, warning=FALSE)
```

```{r eval=FALSE}
pacman::p_load(data.table,rmarkdown)

output_options=list(self_contained=FALSE, lib_dir="_site/site_libs")
render("index.rmd",output_file = "index.html",encoding = "LATIN1",quiet = T,output_options = output_options,output_dir = "_site")
render("1_sujet.rmd",output_file = "sujet.html",encoding = "UTF-8",quiet = T,output_options = output_options,output_dir = "_site")







```


<div class="jumbotron">
  <h1 class="display-3">Salut les hack'tuaires!</h1>
  <p class="lead">L'ISUP en partenariat avec le Groupe Allianz invite les étudiants en actuariat, data science et informatique à son hackathon les 03 et 04 Mai 2018.</p>
  <hr class="my-4">
  <p>L'évènement qui rassemble les passionnés d'actuariat et de data science!</p>
 
  <center>
<script>
// Set the date we're counting down to
var countDownDate = new Date("May 3, 2018 08:30:00").getTime();

// Update the count down every 1 second
var x = setInterval(function() {

    // Get todays date and time
    var now = new Date().getTime();
    
    // Find the distance between now an the count down date
    var distance = countDownDate - now;
    
    // Time calculations for days, hours, minutes and seconds
    var days = Math.floor(distance / (1000 * 60 * 60 * 24));
    var hours = Math.floor((distance % (1000 * 60 * 60 * 24)) / (1000 * 60 * 60));
    var minutes = Math.floor((distance % (1000 * 60 * 60)) / (1000 * 60));
    var seconds = Math.floor((distance % (1000 * 60)) / 1000);
    
    // Output the result in an element with id="demo"
    document.getElementById("demo").innerHTML = days + "j " + hours + "h "
    + minutes + "m " + seconds + "s ";
    
    // If the count down is over, write some text 
    if (distance < 0) {
        clearInterval(x);
        document.getElementById("demo").innerHTML = "EXPIRED";
    }
}, 1000);
</script>
<div class="alert alert-dismissible alert-warning">
 
  <h4 class="alert-heading">TOP CHRONO !</h4>
  <h2 id="demo" class="display-3">41j 17h 1m 23s</h2>
</div>


</center>
<div>
Hack'tuaire est un hackathon orienté actuariat/data science qui rassemble les étudiants issus de formations actuarielles, data science et informatiques autour d'une problématique proposée par Allianz, leader mondial de l'assurance. L'objectif est de produire, en équipe ou individuellement, une analyse rigoureuse à partir du jeu de données fourni puis de la présenter devant un jury qui remettra les différents prix.<br>
Alors rejoignez-nous à la Tour Allianz-Neptune pour 48h de créativité, d'échanges et surtout de fun !<br>
<br>
Ne perdez plus une seconde et allez vous renseigner sur :<br>
<ul>
  <li>Le sujet</li>
  <li>Les livrables</li>
  <li>Le jury et les experts</li>
  <li>Les prix</li>
  <li>Le planning</li>
  <li>Les informations pratiques</li>
</ul>

</div>
</div>






